臺灣臺南地方法院刑事判決　　　　　　　 94年度訴字第992號
公　訴　人　臺灣臺南地方法院檢察署檢察官
被　　　告　庚○○
　　　　　　　　　　（現另案於臺灣臺南監獄執行中）
選任辯護人　郭家祺律師
被　　　告　辛○○
　　　　　　　　　　（現另案於臺灣高雄女子監獄執行中）
指定辯護人　本院公設辯護人丁○○
上列被告等因違反毒品危害防制條例案件，經檢察官提起公訴（
94 年度發查偵字第26號），本院判決如下：
    主  文
庚○○連續販賣第一級毒品，處有期徒刑拾年。扣案如附表二
編號一所示之海洛因貳包均沒收銷燬之，扣案之行動電話壹支（
含SIM卡，電話號碼0000000000號）、夾鏈袋貳包及電子磅秤壹
臺均沒收。販賣海洛因所得財物新臺幣伍仟元沒收，如全部或一
部不能沒收時，以其財產抵償之；又共同連續販賣第二級毒品，
處有期徒刑捌年。扣案如附表二編號二所示之安非他命貳包均沒
收銷燬之，扣案之行動電話壹支（含SIM卡，電話號碼00000000
－00號）、夾鏈袋貳包及電子磅秤壹臺均沒收。販賣第二級毒品
安非他命所得財物新臺幣萬柒仟元沒收，如全部或一部不能沒
收時，以其財產抵償之。應執行有期徒刑貳拾年，扣案如附表二
編號一所示之海洛因貳包、如附表二編號二所示之安非他命貳包
，均沒收銷燬之，扣案之行動電話壹支（含SIM卡，電話號碼000
－0000000號）、夾鏈袋貳包及電子磅秤壹臺均沒收，販賣海洛
因所得財物新臺幣伍仟元及販賣第二級毒品安非他命所得財物新
臺幣萬柒仟元均沒收，如全部或一部不能沒收時，均以其財產
抵償之。
辛○○共同連續販賣第二級毒品，累犯，處有期徒刑捌年。扣案
如附表二編號二所示之安非他命貳包均沒收銷燬之，扣案之行動
電話壹支（含SIM卡，電話號碼0000000000號）、夾鏈袋貳包及
電子磅秤壹臺均沒收。販賣第二級毒品安非他命所得財物新臺幣
萬柒仟元均沒收，如全部或一部不能沒收時，以其財產抵償之
。
    事  實
一、辛○○前因違反毒品危害防制條例案件，經法院判處有期徒
    刑4月確定，於民國93年2月12日因易科罰金執行完畢出監。
二、庚○○基於販賣第一級毒品海洛因以營利之概括犯意，以其
    所有之0000000000號行動電話為聯絡工具，將其於不詳時、
    地自「達阿」處所購原欲供己施用之毒品海洛因，以夾鏈袋
    進行分裝後，自民國93年11月起至93年12月6日止（起訴書
    誤繕為4日），在臺南縣永康市崑山技術學院或永康市○○
    路一巷之網寮橋附近，以每小包新臺幣（下同）500元至
    1500 元之代價，販賣第一級毒品海洛因予壬○○共7次（其
    中除93年12月3日以1500元，93年12月6日以1000元交易外，
    餘均以500元之價格出售），共計得款5000元。
三、庚○○與辛○○係男女朋友關係，庚○○於不詳時、地自「
    老Ｋ」處購入原毒品安非他命原欲供其與辛○○施用，惟庚○○、辛○○其2人竟自93年7月中旬某日起至93年12月中旬
    某日止，共同基於意圖販賣第二級毒品第二級毒品安非他命
    以營利之概括犯意聯絡，將毒品安非他命以夾鏈袋進行分裝
    後，以庚○○持用0000000000號行動電話為聯絡工具與購買
    毒品者聯絡，由庚○○或辛○○接聽上開電話後，即由庚○○或辛○○前往約定地點交付毒品，並收取代價，以此方式
    連續販賣第二級毒品安非他命予乙○○、丙○○、戊○○等
    人（詳細販賣時間、地點、方法，均詳如附表1所載），共
    計得款37000元。
四、嗣經臺南縣警察局所屬司法警察報請臺灣臺南地方法院檢察
    署檢察官指揮偵辦，循線對庚○○上開行動電話進行通訊監
    察，並於93年12月21日持本院法官核發之搜索票，搜索2人
    位於臺南縣山上鄉山上村山上81號住處，當場查獲上開行動
    電話1支、電子磅秤1台、第二級毒品安非他命1包（毛重1.8
    公克）、分裝夾鏈袋1包、吸食器1組。另於庚○○所駕駛之
    車牌號碼6S-7413號自用小客車內查獲第二級毒品安非他命1
    包（毛重0.7公克）、第一級毒品海洛因1包（毛重0.7公克
    ）、海洛因殘渣袋9個、分裝夾鏈袋1包。復於庚○○臺南縣
    永康市○○路1巷2弄16號3樓租屋處查獲海洛因1包（毛重
    0.3公克，與前開扣案海洛因1包合計淨重0.31公克，空包裝
    重1.2公克），經循通訊監察掌握之購買毒品人等聯絡之方
    式與掌握之情資，經通知乙○○等人到場指證，始查知上情
    。
五、案經臺南縣警察局移請臺灣臺南地方法院檢察署檢察官偵查
    起訴。
    理  由
甲、關於供述證據之證據能力之說明：
一、證人壬○○、己○○、乙○○、丙○○、戊○○於警詢之陳
    述，為被告以外之人於審判外的陳述，被告2人否認其證據
    能力，而該等證人於本院審理時以證人身分接受交互詰問後
    ，認其等於警詢中之供述亦無「具有較可信之特別情況」，
    且非「證明犯罪事實存否所必要」依刑事訴訟法第159條第1
    項、第159條之3之規範意旨，應認上開證人警詢中之陳述，
    對被告2人均無證據能力。
二、證人子○○、甲○○於警詢之陳述，均係被告以外之人於審
    判外之陳述，被告2人既不同意作為證據，依刑事訴訟法第
    159條第1項、第159條之5第1項之規定，即不得作為本案裁
    判基礎之證據資料。而公訴人就上開證人先前於警詢中之陳
    述，是否具有較為可信之特別情況，並未為適切之舉證，是
    上開證人於警詢之證詞，亦不符合刑事訴訟法第159條之3例
    外得作為證據之要件規定，而無法回復其證據能力。
三、被告辛○○於警詢之陳述，對被告庚○○而言，屬證言之性
    質，亦為被告以外之人於審判外的陳述，被告庚○○否認其
    證據能力，而被告辛○○於本院審理時以證人身分接受交互
    詰問後，認其於警詢中之供述亦無「具有較可信之特別情況
    」，且非「證明犯罪事實存否所必要」依刑事訴訟法第159
    條第1項、第159條之3之規範意旨，應認被告辛○○警詢中
    之陳述，對被告庚○○而言，並無證據能力。
四、按證人、鑑定人依法應具結而未具結者，其證言或鑑定意見
    ，不得作為證據。刑事訴訟法第158條之3定有明文。證人子
    ○○於偵訊中之證述未經具結，則依前開說明，其上開證言
    對2位被告而言，均無證據能力。而被告辛○○於偵訊中之
    供述，業經具結，對被告庚○○而言，自有證據能力。
乙、事實認定（有罪部分）
壹、被告庚○○販賣第一級毒品海洛因部分
  一、訊據被告庚○○坦承有交付毒品予證人壬○○之行為，惟
      矢口否認有販賣第一級毒品海洛因之行為，辯稱：伊是無
      償提供證人壬○○施用云云。
  二、經查：
    （一）證人壬○○於偵訊中結證稱：伊經由朋友「阿泉」的
          介紹，向被告庚○○購買第一級毒品海洛因，伊都是
          撥打被告庚○○0000000000號手機給他。伊共向被告
          購買毒品海洛因約7、8次，每次500至1000元，都是
          在崑山技術學院及其旁邊網寮橋附近交易，都是被告
          庚○○親自交貨等語（見偵2卷第46、47頁）；其於
          本院審理中具結作證時，亦不否認曾在警詢中曾向警
          察供稱自93年11月起，以每次500至1000元之代價，
          在臺縣永康市崑山技術學院或永康市○○路一巷之網
          寮橋附近，向被告庚○○購買毒品海洛因約7、8次（
          見本院卷3第16、17頁）。而被告庚○○與證人楊福
          成並無任何怨仇一節，為其2人所不爭，則證人楊福
          成自無誣陷被告庚○○入罪之理，其證詞應堪採信。
    （二）被告庚○○與證人壬○○均坦承其2人於93年12月3、
          4、6日曾以被告庚○○0000000000號行動電話與證人
          壬○○000000000號電話通話，聯繫交易毒品事宜【
          以下Ａ代表證人壬○○；Ｂ代表被告】（見本院卷3
          第15、16、28、29頁）：
        1.93年12月3日晚間10時31分許：「Ａ：哥阿，現在方
          便嗎；Ｂ：外面在下大雨」．．「Ｂ：你要多少，先
          跟我講。Ａ：要1500」。
        2.93年12月4日晚間午8時11分：「Ａ：兄，可不可以先
          用半個；Ｂ：我現在人在外面」．．「Ａ：我人現在
          在痛苦，什麼時候要回來」。證人壬○○稱：此係伊
          要被告庚○○幫伊買毒品海洛因500元（見本院卷3第
          16頁）。被告庚○○供稱「半個」係指半錢海洛因。
        3.93年12月6日下午4時32分許：「Ａ：哥阿要拿一；Ｂ
          ：好，多久）」。被告庚○○供稱「一」係指1000元
          。
          上開被告庚○○與證人壬○○之對話內容均具體述明
          毒品交易之數量及金額，核與證人壬○○於偵查中所
          述之購買毒品金額吻合，且依其2人於4日內即有3次
          之密集交易毒品對話一節以觀，則證人壬○○稱其自
          93年11月起至12月止向被告庚○○購買次數約7、8
          次，亦屬可信。
   （三）近來政府為杜絕毒品氾濫，毒害人民，再三宣導教民
         眾遠離毒品、且為達到禁絕毒品之目的，對於查緝施
         用、轉讓及販賣毒品無不嚴格執行，且販賣毒品更係
         重罪，而將毒品隨身攜帶而行或向他人購買毒品，過
         程本具高度遭他人舉報或為警當場查獲之危險性，是
         衡諸常情，吸食毒品者，若無利可圖，當不致輕易將
         毒品轉贈他人或多次免費為他人購買，否則無異增加
         自己購買毒品之負擔且徒然提高遭警查獲之風險。而
         衡情，若吸食毒品者，自己有管道可以購買毒品，應
         無再委託他人代為購買，以避免遭警查緝之風險，而
         依證人壬○○所述，其吸食毒品海洛因之來源，非僅
         被告庚○○1人（見本院卷2第11頁），則若證人楊福
         成需要海洛因，應可自行購買，應無多次委託被告黃
         全成代為購買毒品海洛因之必要，且被告庚○○亦無
         甘冒遭警查緝之風險，多次免費代證人壬○○向他人
         購買毒品之理。因此，被告庚○○辯稱係代證人楊福
         成向他人購買海洛因云云，顯有違常理，要無可採。
   （四）證人壬○○於本院95年1月4日審理中雖另證稱其僅於
         93年12月間請被告庚○○幫忙買1次海洛因，共500元
         ，由被告庚○○親自在臺南崑山科技大學交易，並表
         示上開通話譯文即其2人此次交易之對話（見本院卷
         3第11至12頁），惟被告庚○○則表示其係幫證人楊福
         成購買1500元之海洛因，而前開通話譯文即其2人之
         對話內容，是其等就被告庚○○為證人壬○○免費購
         買毒品之陳述不相符，實有可疑；參以證人壬○○自
         承其於解送至本院出庭作證前，曾和被告庚○○同車
         ，且於解送法院出庭過程中，被告庚○○曾對證人楊
         福成告稱其妻子已懷有身孕等語（見本院卷3第13、14
         頁），則證人壬○○於本院審理中改稱僅係無償委請
         被告庚○○代為調貨購買毒品海洛因云云，顯係迴護
         被告庚○○所為不實之詞，自不足為被告庚○○有利
         之認定。
   （五）此外，經查獲之白粉2小包（合計淨重0.31公克，空包
         裝1.2公克），經鑑驗結果，係毒品海洛因（見法務部
         調查局調科壹字第200005335號鑑定通知書，偵4卷第
         58頁），並有被告庚○○所有上開行動電話1支、電子
         磅秤1臺、夾鏈袋2包等物扣案可稽。
   （六）綜上，證人壬○○於偵訊中結證稱向被告庚○○購買
         毒品海洛因之情節，核與卷附通話譯文顯示證人楊福
         成和被告庚○○通話之內容吻合，且與常情相符，堪
         以信實，被告庚○○辯稱係代證人壬○○購買海洛因
         一節，與證人壬○○於審理中所證委請被告庚○○代
         為購買之情不符，均無可採。被告庚○○販賣第一級
         毒品海洛因予壬○○之事實堪以認定。且參諸前揭關
         於毒品價值高昂、具遭警追緝之高風險等特性之說明
         可知被告庚○○藉由販售海洛因而得利，要屬必然，
         是被告庚○○販賣海洛因，有營利之意圖，自可認定
         。
  三、末查，據證人壬○○於偵訊中所陳向被告庚○○購買毒品
      海洛因之次數（7、8次）及金額（500至1000元不等），
      再參以前開證人壬○○與被告庚○○於93年12月3、4 、6
      日之通話內容觀之，則依最有利被告之原則認定被告庚○○自93年11月起至同年12月6日止，共販售證人壬○○第
      一級毒品海洛因7次，除93年12月3日以1500元，93年12月
      6  日以1000元交易外，餘均以500元之價格出售之情，據
      此推算，被告販賣毒品予證人壬○○所得共5000元，可以
      認定。公訴意旨認被告庚○○最後一次販賣第一級毒品海
      洛因予證人壬○○之時間為93年12月4日一節，與前開譯
      文所示時間不符，顯係誤載，附此敘明。
貳、被告庚○○與辛○○共同販賣第二級毒品安非他命部分
  一、訊據被告庚○○供承單獨販賣第二級毒品安非他命予附表
      1所示之人，否認係與被告辛○○共同販賣；被告辛○○
      固供承有接聽被告庚○○上開手機電話，及將毒品安非他
      命交付予證人乙○○、丙○○、戊○○之行為，惟矢口否
      認有任何販賣第二級毒品安非他命之犯行，辯稱：伊接通
      找被告庚○○的電話後就直接將手機給被告庚○○接聽，
      是被告庚○○叫伊在上班的途中順便交付毒品第二級毒品
      安非他命，伊並沒有向前開證人收取價金云云。
  二、經查，被告庚○○於本院審理中坦承販賣第二級毒品安非
      他命予附表1所示之人（其就販賣予證人乙○○、李英華
      之次數，及販賣予證人丙○○之時間有爭執，並否認與被
      告辛○○共同販賣，本院就販賣之次數及時間之認定詳後
      述），核與證人乙○○、丙○○、戊○○於偵、審中結證
      稱向被告庚○○購買第二級毒品安非他命之情節相符（證
      人等所述除就購買次數部分有差異外，餘均相符）。而經
      查獲之結晶2小包（毛重分別為1.8公克、0.7公克），經
      鑑驗結果，係第二毒品安非他命（臺南縣警察局刑事警察
      隊查獲涉嫌毒品危害防制例毒品初步檢驗報告單1份，警
      卷第140頁），並有被告庚○○所有上開行動電話1支、電
      子磅秤1臺、夾鏈袋2包等物扣案可稽。綜合上開調查事證
      ，足認被告庚○○自白核與事實相符，其販賣第二級毒品
      安非他命部分事證明確，堪以認定。
  三、次查，證人乙○○、丙○○、戊○○於偵、審中均結證稱
      其等向被告庚○○購買第二級毒品安非他命的過程中，被
      告庚○○的女友即被告辛○○會出面交貨或接聽電話，並
      於本院審理中具結後均證稱其等打電話向被告庚○○購買
      第二級毒品安非他命時，被告辛○○除了接聽電話之外，
      也會交付毒品並收錢等語（分見偵2卷第22、23、36頁；
      偵4卷第33、34頁；本院卷2第23、24、209、212、213、
      220頁）。又前揭證人等與被告辛○○並無任何仇怨，當
      無設詞誣陷被告辛○○之理，且其等係分別到庭接受詰問
      ，竟均為一致相同之陳述，是其等之證言堪以信實。被告
      辛○○否認於交付毒品安非他命予乙○○、丙○○、戊○○時有向其等收取毒品金額一節，即與前開證人所述不符
      ，要難採信。而被告辛○○接聽購毒者撥入被告庚○○上
      開手機交易毒品之電話，繼而將毒品安非他命交付予購毒
      者，復收取交易金額等行為，已屬販賣海洛因之構成要件
      行為，所為自已該當販賣第二級毒品罪，其否認有販賣第
      二級毒品安非他命之犯行，及被告庚○○否認係與被告辛○○共同販賣第二級毒品安非他命部分，均與事實有違，
      要無可採。
  四、本院綜合附表1所示證人之證詞及被告庚○○、辛○○等
      人之供述，認定被告庚○○、辛○○2人販賣第二級毒品
      安非他命之時間及次數如下：
  （一）證人乙○○部分：
      1.證人乙○○於偵訊中證稱其自93年7月中旬出監後，都
        打被告庚○○電話號碼0000000000號手機向其購買安非
        他命，約買7、8次，最後1次於93年12月上旬，在崑山
        技術學院附近，被告庚○○的女友即被告辛○○有出面
        交貨或接聽電話2、3次等語（見偵2卷第35、36頁）；
        於本院審理中稱：伊以每次1000元代價向被告庚○○拿
        7、8次毒品，其中5、6次是被告庚○○親自送貨並收錢
        ，被告辛○○也有送過毒品給伊，是被告庚○○沒空她
        來送，伊在警詢中說被告辛○○拿2次毒品給伊，伊把
        錢交給她是實在的，那時距離交易毒品時間較近，交貨
        地點多在臺南縣崑山技術學院附近等語（見偵2卷第35
        、36頁；本院卷3第22至25頁）。
      2.據上可知，證人乙○○對於被告販賣毒品安非他命供其
        施用之次數，於偵、審中供述一致（均為7、8次），而
        被告庚○○亦自承其實際上不可能記得很清楚究竟販賣
        幾次等語（見本院卷3第33頁），是應以證人乙○○證
        述購買之次數較為可採，被告庚○○辯稱其僅販賣5次
        毒品第二級毒品安非他命予證人乙○○云云，與證人乙○○所述不符，核難採信。因此，依最有利被告之原則
        ，應以證人乙○○陳述之次數最少者即7次為準，則被
        告庚○○與被告辛○○自93年7月中旬至同年12月上旬
        ，以每次1000元之代價販賣第二級毒品安非他命予證人
        乙○○，共販賣7次，所得共7000元，足堪認定。
  （二）證人丙○○部分：
      1.證人丙○○於偵、審中均結證稱其自93年9月開始向被
        告庚○○買第二級毒品安非他命，每次1千元1小包，最
        後1次在93年12月初，地點在臺南縣山上鄉天后宮前交
        貨，被告辛○○有時會交付毒品或接聽電話（見偵2卷
        第22、23頁）；於本院審理中另稱：伊是打電話向被告
        庚○○買毒品第二級毒品安非他命，如果被告庚○○不
        方便，伊就直接跟被告辛○○說要買之金額，時間、地
        點，伊打給被告庚○○6、7次，其中有2次是被告辛○○接的，也是被告辛○○交付毒品，她交付的毒品是被
        告庚○○的，其中1次在臺南縣山上鄉天后宮交貨，1次
        在臺南縣永康鄉被告庚○○租屋處，這2次伊均將錢交
        給被告辛○○等語（本院卷3第204至213頁）。而被告
        庚○○自承其對於販賣毒品予證人丙○○之次數已不記
        得，自應以證人一致之供述較為可信。
      2.綜上，依最有利被告之原則，應以證人丙○○陳述之次
        數最少者即6次為準，則被告庚○○與被告辛○○共同
        自93年9月間某日至同年12月初某日止，以每次1000元
        之代價販賣第二級毒品安非他命予證人丙○○，共販賣
        6次，所得共6000元，同堪認定。
  （三）證人戊○○部分：
      1.證人戊○○於偵查中結證稱其自93年10月中旬開始至93
        年12月中旬止向被告庚○○購買第二級毒品安非他命，
        共8、9次，每次3000元左右，都約在臺南縣永康市○○
        路「戲指網咖」交易，其中被告辛○○有交付過1、2次
        毒品給伊（見偵4卷第33、34頁）；於本院審理中仍為
        相同之證述，另稱：伊有2次伊打電話給被告庚○○，
        他沒有空，就叫被告辛○○把毒品給伊，伊就把錢給被
        告辛○○（見本院卷2第214至220頁）。被告庚○○販
        賣毒品予多人，其就時間之記憶難免混淆，是應以前開
        證人一致之供述較為可信，被告庚○○辯稱其僅販賣6
        、7次毒品予證人戊○○云云，即不可採信。
      2.綜上，依最有利被告之原則，應以證人陳述之次數最少
        者即8次為準，則被告庚○○與被告辛○○共同自93年
        10  月中旬至同年12月中旬止，以每次3000元之代價販
        賣第二級毒品安非他命予證人戊○○共8次，所得共
        24000 元，亦可認定。
、論罪科刑
  一、按行為後法律有變更者，適用行為時之法律。但行為後之
      法律有利於行為人者，適用最有利於行為人之法律。修正
      後刑法第2條第1項定有明文。查本件被告庚○○、辛○○
      行為後，刑法總則編於94年2月2日大幅修正公布後，於95
      年7月1日正式施行，而修正後刑法第2條第1項之規定乃為
      與刑法第1條罪刑法定主義相互契合，而貫徹法律禁止溯
      及既往原則，係規範行為後法律變更所生新舊法律比較適
      用之準據法，是以刑法第2條第1項雖經修正，但因屬適用
      法律之準據法，本身尚無比較新舊法之問題，應一律適用
      裁判時之修正施行後刑法第2條之規定以決定適用之刑罰
      法律。又參以本次刑法總則編修正之比較新舊法，應就罪
      刑有關之連續犯、累犯加重、沒收等一切情形，綜其罪刑
      之結果而為比較（最高法院95年刑事庭第8次會議決議可
      資參照），先予敘明：
  （一）被告辛○○行為時，刑法第47條規定「受徒刑之執行完
        畢，或一部之執行而赦免後，5年以內再犯有期徒刑以
        上之罪者，為累犯，加重本刑至2分之1。」，然被告辛○○行為後刑法第47條第1項規定「受徒刑之執行完畢
        ，或一部之執行而赦免後，5年以內故意再犯有期徒刑
        以上之罪者，為累犯，加重本刑至2分之1。」，雖累犯
        規定之修正，並非犯罪構成要件或刑罰之變更，但因被
        告辛○○犯行是否需論以累犯，顯已影響行為人刑罰加
        重與否之法律效果，自屬法律有變更，然因被告辛○○
        乃出於故意再犯本件有期徒刑以上之罪，不論修正施行
        前、後之法條適用結果均不分軒輊，適用新法對其比無
        較有利之情況，故應依修正後刑法第2條第1項之規定依
        修正施行前第47條規定論以累犯。
  （二）被告庚○○、辛○○行為時，刑法第56條規定「連續數
        行為而犯同一之罪名者，以一罪論。但得加重其刑至2
        分之1」，被告2人行為後之刑法業已刪除連續犯之規定
        ，此雖非犯罪構成要件或刑度之變更，但因多次犯行是
        否可依連續犯論以一罪或數罪併罰，顯已影響行為人刑
        罰之法律效果，自屬法律有變更，應依修正施行後刑法
        第2條第1項規定比較新、舊法。而本案依照新法刪除連
        續犯之規定，必須就被告庚○○多次販賣第一級毒品及
        被告庚○○、辛○○多次販賣第二級毒品之犯行分論併
        罰，顯然不若舊法得依連續犯之規定論以一罪較為有利
        ，因此，仍應適用修正施行前刑法第56條連續犯之規定
        較為有利。
  （三）被告庚○○行為後，刑法第51條規定亦併同修正公布施
        行，修正前刑法第51條第5款係規定：「宣告多數有期
        徒刑者，於各刑中之最長期以上，各刑合併之刑期以下
        ，定其刑期。但不得逾20年。」修正後刑法第51條第5
        款則規定：「宣告多數有期徒刑者，於各刑中之最長期
        以上，各刑合併之刑期以下，定其刑期。但不得逾三十
        年。」兩相比較結果，修正後之規定並非較有利於被告
        ，自應依刑法第2條第1項前段，適用修正施行前刑法第
        51條第5款規定，定其應執行之刑。
  （四）查被告庚○○行為時，修正施行前刑法第65條第2項規
        定「無期徒刑減輕者，為7年以上有期徒刑」，惟被告
        庚○○行為後同條項業已修正為「無期徒刑減輕者，為
        20年以下15年以上有期徒刑」，參酌其修正理由為無期
        徒刑之減輕效果，死刑及有期徒刑之減輕效果，具有合
        理之差異為當，易言之，無期徒刑減輕為有期徒刑之下
        限，不應低於有期徒刑減輕之上限，而有此修正，此部
        分乃刑罰實質內容之變更，影響行為人刑罰結果，自屬
        法律有變更，而有比較新舊法之必要，茲因修正施行後
        刑法第65條第2項關於無期徒刑減輕刑度範圍業已提高
        ，因此，依刑法第2條第1項之規定，應適用修正施行前
        刑法第65條第2項之規定對被告庚○○較為有利。
  （五）至被告庚○○行為後，修正施行後刑法第57條、第59
        條規定之文字固有所變動，然此為法院就刑之裁量及酌
        減審認標準見解之明文化，非屬法律之變更（最高法院
        95年度第8次刑事庭會議決議參照），自無刑法第2條第
        1項規定之適用，是以，應適用修正施行後刑法第57條
        、第59條之規定。
  （六）按刑法第38條第1項第3款雖於94年2月2日刑法修正時，
        另增列因犯罪所生之物得沒收之規定，然核與本件憑以
        沒收之刑法第38條第1項第2款無關，不生新舊法比較問
        題，併予敘明。
  二、按海洛因、安非他命屬毒品危害防制條例第2條第2項第1
      款、第2款所列之第一級、第二級毒品，是核被告庚○○
      所為，係犯毒品危害防制條例第4條第1項販賣第一級毒品
      罪、第4條第2項販賣第二級毒品罪；被告辛○○所為，係
      犯毒品危害防制條例第4條第1項販賣第一級毒品罪。被告
      2人販賣前後持有第二級毒品安非他命及被告庚○○販賣
      前後持有第一級毒品海洛因之低度行為，應為販賣之高度
      行為所吸收，均不另論罪。被告2人就販賣第二級毒品安
      非他命予附表1所示之人之犯行，有犯意聯絡及行為分擔
      ，應依刑法第28條規定，論以共同正犯。被告2人先後多
      次販賣第二級毒品安非他命之犯行，及被告庚○○多次販
      賣第一級毒品海洛因之犯行，時間緊接，犯罪構成要件相
      同，顯係基於概括之犯意反覆為之，為連續犯，應依修正
      施行前刑法第56條之規定以一罪論，除販賣第一級毒品之
      主刑為死刑、無期徒刑，及販賣第二級毒品之主刑無期徒
      刑部分不得加重外，餘均加重其刑。再者，被告辛○○有
      犯罪事實欄所載之前科，此有臺灣高等法院被告前案紀錄
      表1件在卷可稽，其受有期徒刑執行完畢後5年內再犯
      本件有期徒刑以上之罪，為累犯，應依法應加重其刑，併
      依刑法第70條之規定，遞加重其刑，惟因販賣第二級毒品
      罪之法定刑無期徒刑部分，依刑法第64條第1項、第65 條
      第1項之規定，不得加重，僅得就其餘部分加重其刑。又
      被告庚○○係分別於不同時間、地點，販賣第一、二級毒
      品予不同之人，是所犯上述2罪間，犯意各別、罪質各異
      ，行為互殊，犯罪構成要件不同，應分論併罰。公訴意旨
      認被告庚○○係以一行為同時觸犯上開2罪，為想像競合
      犯尚有未洽，併予敘明。
  三、又查被告庚○○本身有施用毒品之習性，業經其供述在卷
      ，且其等於93年12月21日為警查獲時，經警採尿結果呈嗎
      啡及第二級毒品甲基安非他命陽性反應（見卷附臺南縣衛
      生局尿液檢驗成績書1份），足見其等為圖供給自己施用
      毒品無虞，或與其他吸食者互通有無而為上述販賣毒品行
      為，次數及金額均不大，犯行尚非十分重大，與坊間中盤
      、大盤販毒者有別。然而，販賣第一級毒品罪之法定最低
      本刑為死刑或無期徒刑，即使對被告庚○○處以最低之刑
      後，仍感過重，其原因乃在於其等右述犯罪情狀相較於法
      定最低刑度，仍有法重情輕之情形，值堪憫恕，爰就被告
      庚○○販賣第一級毒品之部分依修正後刑法第59條規定酌
      減其刑，並依刑法第71條第1、2項先加後減（主刑中為死
      刑、無期徒刑部分，因不得加重，僅予減輕）。
  四、爰審酌被告庚○○僅坦承販賣第二級毒品犯行，矢口否認
      販賣第一級毒品犯行；被告辛○○矢口否認販賣第二級毒
      品罪行，其2人犯後態度非佳；被告辛○○有犯罪事實欄
      所載之前科，素行不佳，其2人為謀求私利，從事販賣毒
      品行為，令買受毒品者沉迷於毒癮，無法自拔外，輕則戕
      害個人身心，重則因缺錢買毒而引發各式犯罪，實為多種
      犯罪之源頭，對國家、社會、個人之傷害可謂至深且鉅，
      有鑑於毒品販售常有暴利可圖，故非予嚴懲，不足以遏止
      此類非行，惟審酌依目前證據調查結果顯示被告販賣數量
      、次數、所得款項非鉅，被告庚○○犯後坦認販賣第二級
      毒品犯行，暨2人生活狀況、智識程度、犯罪手段等一切
      情況，分別量處如主文所示之刑，被告庚○○就販賣第一
      、二級毒品部分並依修正施行前刑法第51條第5款定應執
      行之刑。
肆、沒收
  一、應沒收之物
    （一）被告庚○○販賣第一級毒品海洛因予證人壬○○，得
          款計5000元；被告庚○○與被告辛○○共同販賣第二
          級毒品第二級毒品安非他命予如附表1所示之人，得
          款計37000元，應依毒品危害防制條例第19條第1項之
          規定沒收之，如全部或一部不能沒收時，以其財產抵
          償之（通用貨幣並無追徵價額之問題）。
    （二）扣案之海洛因2小包（合計淨重0.31公克，空包裝1.2
          公克），均含第1級第6項毒品海洛因成分（見法務部
          調查取調科壹字第200005335號鑑定通知書，見偵4卷
          第58頁），及扣案之安非他命2小包（毛重分別為1.8
          公克、0.7公克，見臺南縣警察局刑事警察隊查獲涉
          嫌毒品危害防制例毒品初步檢驗報告單1份，警卷第
          140頁），均為查獲之毒品，為違禁物，均應依毒品
          危毒品毒品害防制條第18條第1項前段之規定沒收銷
          燬之。
    （三）扣案被告庚○○所有之行動電話（含SIM卡，電話號
          碼0000000000號），為被告庚○○所有，供被告黃全
          成、辛○○與購買毒品者聯繫之工具，已據證人楊福
          成、乙○○等證述如前，且被告庚○○亦供承屬其所
          有之物；又被告庚○○自承夾鏈袋2包係其所有供分
          裝毒品使用；另扣案電子磅秤1臺亦為被告庚○○所
          有之物，乃被告庚○○用以秤量毒品重量之物，亦據
          被告庚○○供承無訛，是上開行動電話、夾鏈袋及電
          子磅秤均屬被告庚○○所有供被告2人販賣第二級毒
          品，及被告庚○○販賣第一級毒品使用之物無訛，均
          應依毒品危害防制條例第19條第1項前段沒收。又該
          等物品既經扣案，自無全部或一部不能沒收，追徵價
          額或以財物抵償之問題，附此敘明。
  二、不沒收之物：扣案之吸食器1組、海洛因殘渣袋9個，雖經
      被告庚○○供承為其所有之物，然此係被告庚○○與辛○○吸食毒品所用，與被告等所犯本案之罪無涉，應由檢察
      官另行處理。
丙、不另為無罪諭知部分
  一、公訴意旨另以：被告辛○○、庚○○自93年7月間起至同
      年12月21日止，基於意圖營利販賣第一級毒品海洛因之犯
      意聯絡，將其與被告庚○○於不詳時、地自「達阿」處販
      入原欲供被告2人施用之毒品海洛因，以夾鏈袋進行分裝
      後，自93年7月間某日起至93年12月21日止，以被告庚○○所有之0000000000號行動電話與購買毒品者聯繫，在臺
      南縣永康市○○路一巷之網寮橋、同市崑山技術學院、同
      市○○路「戲指網咖」或臺南縣新化鎮、山上鄉等處，以
      每小包500元至2000元不等之價格，販賣第一級毒品海洛
      因予證人子○○、己○○、甲○○，及被告辛○○販賣第
      一級毒品予證人壬○○（詳細販賣時間、地點、次數、方
      式均如附表3所載），因認被告庚○○、辛○○此部分亦
      涉有毒品危害防制條例第4條第1項之販賣第1級毒品罪嫌
      【檢察官原起訴附表3編號1部分，嗣公訴檢察官於補充理
      由書增列附表3編號2、3、4部分】。
  二、按犯罪事實應依證據認定之，無證據不得認定犯罪事實。
      又不能證明被告犯罪者，應諭知無罪之判決，刑事訴訟法
      第154條第2項、第301條第1項分別定有明文。
  三、公訴人認被告庚○○、辛○○上揭部分尚涉有此部分販賣
      第一級毒品罪嫌，係以證人子○○、己○○於警詢及偵訊
      之證詞、證人甲○○警詢之陳述（被告辛○○另尚有證人
      壬○○於警詢及偵訊之證詞）、卷附法務部調查局鑑定通
      知書、毒品初步檢驗報告單、被告庚○○上開行動電話譯
      文及通聯紀錄、證人子○○、壬○○之尿液報告暨尿液編
      號與真實姓名對照表、搜索扣押之物品等文件為其論據。
      訊據被告庚○○、辛○○均堅決否認有此部分犯行，被告
      庚○○辯稱：伊只有無償提供毒品海洛因給證人己○○、
      甲○○施用，未曾交付任何毒品予證人子○○施用；被告
      辛○○辯稱：伊沒有販賣第一級毒品海洛因予附表3之人
      等語。
  四、經查：
    （一）證人子○○、壬○○、己○○、甲○○警詢中之陳述
          ，及證人子○○於偵訊中之陳述，對2位被告而言，
          均無證據能力，已如前述，則其等於警詢、偵訊中之
          陳述，無從據為不利被告庚○○、辛○○認定之依據
          。
    （二）前開法務部調查局鑑定通知書及毒品初步檢驗報告單
          僅能證明扣案之白粉有嗎啡之成份；被告庚○○上開
          行動電話譯文及通聯紀錄僅能證明被告等有與證人等
          人以電話聯繫之情；雖證人壬○○之尿液經檢驗結果
          ，呈嗎啡陽性反應，亦僅能證明其有吸食毒品海洛因
          之犯行。是此等文件，均無從證明被告等有何販賣毒
          品海洛因之犯行。另扣案之毒品與電子磅秤、夾鏈袋
          、手機等物，其用途非一，或可供販賣第一級毒品者
          使用，亦可供作販賣第二級毒品及吸食毒品使用，倘
          無其他相佐之證據，尚非可遽然以被告等持有該等物
          品，即遽認其等即有販賣第一級毒品之犯行。
    （三）綜上，則前開檢察官原提出欲證明被告2人共同販賣
          第一級毒品予子○○、己○○、甲○○之證據，僅有
          證人己○○偵、審中之證詞（證人子○○、甲○○經
          本院依其住所傳喚，均無法傳喚到庭）；欲證明被告
          辛○○販賣第一級毒品海洛因予證人壬○○之證據，
          僅有證人壬○○於偵、審中之證詞。
    （四）證人己○○於偵訊及本院審理中一再證稱被告庚○○
          係無償轉讓第一級毒品海洛因供其施用，並未證述被
          告庚○○有何販賣第一級毒品海洛因供其施用之犯行
          （見偵4卷第31、32頁；本院卷3笫105至122頁）。是
          證人己○○之證詞亦不足以證明被告2人有販賣第一
          級毒品之犯行。
    （五）證人壬○○於偵、審中均一再證述其僅向被告庚○○
          購買第一級毒品海洛因，並不認識被告庚○○之女友
          辛○○等語（見偵2卷第46、47頁；本院卷3第10至18
          、26頁），則證人壬○○之證詞亦不能證明被告楊惠
          君有販賣第一級毒品之犯行。
    （六）另被告等有施用第一級毒品之習性，前已述及，是被
          告等自「達阿」處購入第一級毒品海洛因實有可能性
          供自己吸食毒品所用，而本件並無任何證據證明被告
          等係為販賣第一級毒品海洛因而向「達阿」買受海洛
          因，是公訴意旨指稱被告等係基於販賣海洛因之意圖
          而自「達阿」處販入海洛因一節，亦不能獲得證明。
   五、綜上，檢察官提出之前開證據，均不能證明被告庚○○
       、辛○○有前述之販賣第一級毒品犯行，此外，復查無
       其它積極證據足資證明被告2人有此部分犯罪，上開公訴
       意旨所指被告庚○○、辛○○涉嫌販賣第一級毒品予子
       ○○、己○○、甲○○，及被告辛○○販賣第一級毒品
       海洛因予證人壬○○之部分，自屬無法證明，惟公訴人
       認被告庚○○此部分與前述經論罪科刑之販賣第一級毒
       品海洛因部分有連續犯之裁判上一罪關係，被告辛○○
       此部分與前述經論罪科刑之販賣第二級毒品安非他命部
       分有想像競合犯之裁判上一罪關係，爰均不另為無罪判
       決之諭知。
據上論斷，應依刑事訴訟法第299 條第1 項前段，毒品危害防制
條例第4條第1項、第2項、第18條第1項前段、第19條第1項、刑
法第11條前段、第2條第1項前段、第28條、第59條，修正施行前
刑法第56條、第47條、第51條第5款，判決如主文。
本案經檢察官癸○○到庭執行職務。
中　　華　　民　　國　　96　　年　　1 　　月　　25　　日
　　　　　　　　　刑事第七庭  審判長法　官   蔡奇秀
　                                  法  官   林欣玲
                                    法  官   莊玉熙
以上正本證明與原本無異。
如不服本判決，應於收受送達後10日內向本院提出上訴書狀（應
附繕本）。
　　　　　　　　　　　　　　　　　　書記官   余富誠
中　　華　　民　　國　　96　　年　　1 　　月　　26　　日
附表1：
┌───┬─────┬────────────────┬──────┬───┐
│編號　│ 販賣時間 │ 販賣第二級毒品安非他命之方法   │販賣地點　　│買受人│
│      │ （民國） │ （次數、價格、所得【新臺幣】） │            │      │
├───┼─────┼────────────────┼──────┼───┤
│1　　 │93年7月中 │被告庚○○與辛○○共同販賣7次， │臺南縣崑山技│乙○○│
│　　　│旬至93年12│每次交易價格1000元，合計販賣所得│術學院附近  │　    │
│　　　│月上旬    │7000元。                        │            │　    │
├───┼─────┼────────────────┼──────┼───┤
│2　　 │93年9月間 │被告庚○○與辛○○共同販賣6次， │臺南縣山上鄉│丙○○│
│　　　│某日至93年│每次交易價格1000元，合計販賣所得│天后宮及臺南│　    │
│　　　│12月初某日│6000元。                        │縣永康市被告│　    │
│　　　│　        │                                │庚○○臺南縣│      │
│      │　        │                                │永康市○○路│      │
│      │          │                                │1巷2弄16號租│      │
│      │          │                                │屋處        │      │
├───┼─────┼────────────────┼──────┼───┤
│3　　 │93年10月中│被告庚○○與辛○○共同販賣8次， │臺南縣永康市│戊○○│
│　　　│旬至93年12│每次交易價格3000元，合計販賣所得│永大路「戲指│　    │
│　　　│月中旬    │24000元。                       │網咖」      │　    │
├───┴─────┴────────────────┴──────┴───┤
│被告庚○○、辛○○販毒所得共計：37000元。                                 │
└─────────────────────────────────────┘
附表2：
 ┌───┬────────┬──────────────┐
 │編 號 │品         名   │數      量                  │
 ├───┼────────┼──────────────┤
 │1     │海洛因          │2包【合計淨重0.31公克，空包 │
 │      │                │裝總重1.2公克，均含第一級第 │
 │      │                │六項毒品海洛因成分，見法務部│
 │      │                │調查局調科壹字第200005335號 │
 │      │                │鑑定通知書，偵4卷第58頁】   │
 ├───┼────────┼──────────────┤
 │2     │安非他命        │2包（毛重分別為1.8公克、0.7 │
 │      │                │公克，見臺南縣警察局刑事警察│
 │      │                │隊查獲涉嫌毒品危害防制條例毒│
 │      │                │品初步檢驗報告單，警卷第140 │
 │      │                │頁）                        │
 └───┴────────┴──────────────┘
附表3：
┌──┬────────────┬────┬──────┬────┐
│編號│販賣海洛因之時、地      │販售對象│（每次）價格│ 次數   │
├──┼────────────┼────┼──────┼────┤
│    │自93年7月起             │子○○  │0000-0000元 │10次    │
│    │至93年9月止             │        │            │        │
│1   ├────────────┴────┴──────┴────┤
│    │行為人：被告庚○○                                        │
│    │地點：臺南縣新化鎮、永康市某處                            │
├──┼────────────┬────┬──────┬────┤
│    │自93年11月起            │壬○○  │000-0000元  │7-8次   │
│    │至93年12月4日           │        │            │        │
│2   ├────────────┴────┴──────┴────┤
│    │地點：臺南縣永康市崑山技術學院、附近網寮橋                │
├──┼────────────┬────┬──────┬────┤
│    │自93年10月起            │己○○  │0000-0000元 │7-8次   │
│    │至93年12月間            │        │            │        │
│3   ├────────────┴────┴──────┴────┤
│    │地點：臺南縣永康市崑山技術學院、附近網寮橋                │
├──┼────────────┬────┬──────┬────┤
│    │自93年11月起            │甲○○  │000-0000元  │2次     │
│    │至93年12月4日           │        │            │        │
│4   ├────────────┴────┴──────┴────┤
│    │地點：臺南縣永康市崑山技術學院、被告庚○○住處            │
└──┴─────────────────────────────┘
附錄本案論罪科刑法條全文：
毒品危害防制條例第4條第1項：
製造、運輸、販賣第一級毒品者，處死刑或無期徒刑；處無期徒
刑者，得併科新臺幣一千萬元以下罰金。
毒品危害防制條例第4條第2項：
製造、運輸、販賣第二級毒品者，處無期徒刑或七年以上有期徒
刑，得併科新台幣七百萬元以下罰金。
